【裁判字號】    95,易,1897
【裁判日期】    951222
【裁判案由】    賭博
【裁判全文】
臺灣臺北地方法院刑事判決              95年度易字第1897號
公  訴  人  臺灣臺北地方法院檢察署檢察官
被      告  甲○○
上列被告因賭博案件，經檢察官提起公訴（95年度偵字第11629
號），被告於本院訊問後，對起訴事實為有罪之陳述，經本院合
議庭合議由受命法院獨任審理，本院判決如下：
    主  文
甲○○犯連續意圖營利聚眾賭博罪，處有期徒刑陸月，如易科罰
金，以佰元折算壹日。
扣案如附表之物均沒收。
    事  實及理  由
一、本件犯罪事實、證據及應適用之法條，除應補充下列新、舊
    法比較外，均引用檢察官起訴書之記載。
    (一)刑法部分條文於94年2月2日修正公布，並於被告為本件犯
      罪後之95年7月1日施行，且刑法施行法亦於95年6月14日
      修正，增訂第1條之1規定：「中華民國94年1月7日刑法修
      正施行後，刑法分則編所定罰金之貨幣單位為新臺幣。94
      年1月7日刑法修正時，刑法分則編未修正之條文定有罰金
      者，自94 年1月7日刑法修正施行後，就其所定數額提高
      為30倍。但72 年6月26日至94年1月7日新增或修正之條文
      ，就其所定數額提高為3倍」。按犯罪後刑罰法律修正後
      新舊法比較適用，於實務上有下列原則：(一)比較新舊法，
      應就罪刑有關法定加減原因等一切情形，綜合其全部之結
      果而為比較，再適用有利於行為人之法律處斷（最高法院
      88年台上字第5840號判決參照）；(二)須行為時法與裁判時
      法均有處罰，始有刑法第二條第一項之比較適用新、舊法
      （最高法院88年台上字第70 13號判決參照）；(三)倘新、
      舊法均有處罰，而新法之適用範圍較諸舊法有所限制時，
      必其行為同時符合修正後之法律所規定之犯罪構成要件，
      始有刑法第二條第一項但書之適用（最高法院92年台上字
      第4238號判決參照）；(四)再者比較新舊法之結果，應全部
      適用舊法或新法，不得割裂適用（最高法院87年台非字第
      400號判決參照）及應就罪刑有關之共犯、連續犯、累犯
      加重等暨其他法定加減原因（如身分加減）與加減例等一
      切情形，綜其全部罪刑之結果而為比較（最高法院95年第
      8次刑事庭會議決議參照）。故經比較適用結果後，即應
      全部適用舊法或全部適用新法。本件經經綜合比較：
    1.核被告所為，係犯刑法第268條第1項前段意圖營利供給賭
      博場所及268條第1項後段意圖營利聚眾賭博罪。
    2.爰審酌被告無何前科，素行尚佳；犯罪後坦認犯罪，犯罪
      後態度尚佳；及被告犯罪之動機、手段、所生危害等一切
      情狀，量處如主文所示之刑。
    3.刑法第56條連續犯之規定業於94年2月2日修正刪除，並於
      95年7月1日施行。是於新法修正施行後，被告之數犯罪行
      為，即須分論併罰。此刪除雖非犯罪構成要件之變更，但
      顯已影響行為人刑罰之法律效果，自屬法律有變更，依新
      法第2條第1項規定，比較新、舊法結果，仍應適用較有利
      於被告之行為時法律即舊法論以連續犯。被告多次意圖營
      利供給賭博場所、多次意圖營利聚眾賭博之行為，其行為
      時間緊接、各犯構成要件相同之罪名，顯係各基於概括犯
      意反覆為之，均應各論以連續犯。又被告前開連續意圖營
      利供給賭博場所、連續意圖營利聚眾賭博之二行為，係一
      行為觸犯數罪名，係想像競合犯，應從一重連續意圖營利
      聚眾賭博罪處斷。
    4.易科罰金之比較：
      刑法第41條第1項前段關於易科罰金之規定，新法修正為
      「犯最重本刑為五年以下有期徒刑以下之刑之罪，而受六
      個月以下有期徒刑或拘役之宣告者，得以新臺幣一千元、
      二千元或三千元折算一日，易科罰金」，惟依被告行為時
      之刑罰法律，即修正前第41條第1項前段：「犯最重本刑
      為五年以下有期徒刑以下之刑之罪，而受六個月以下有期
      徒刑或拘役之宣告，因身體、教育、職業、家庭之關係或
      其他正當事由，執行顯有困難者，得以一元以上三元以下
      折算一日，易科罰金」，及依修正前罰金罰鍰提高標準條
      例第2條關於「依刑法第四十一條易科罰金者，均就其原
      定數額提高為一百倍折算一日；法律所定罰金數額未依本
      條例提高倍數，或其處罰法條無罰金刑之規定者，亦同」
      等規定，易科罰金之折算標準最高為銀元300元，最低為
      銀元100元，換算為新臺幣後，最高額為新臺幣900元，最
      低額為新臺幣300元，經比較修正前、後關於易科罰金折
      算標準之刑罰法，適用修正前刑法第41條第1項前段及修
      正前罰金罰鍰提高標準條例對於被告較為有利。
二、扣案如附表之物，係被告所有，為供被告犯賭博罪所用之物
    ，均應依刑法第38條第1項第2款沒收。
三、依刑事訴訟法第273條之1第1項；刑法第2條第1項、94年2月
    2日修正公布前第56條、第268條前段、後段、第55條、第41
    條第1項前段、第38條第1項第2款，罰金罰鍰提高標準條例
    第1條前段、95年5月17日修正公布前罰金罰鍰提高標準條例
    第2條，判決如主文。
本案經檢察官郭瑜芳到庭執行職務
中    華    民    國    95    年    12    月     22   日
                            刑事第六庭法  官  趙子榮
上正本證明與原本無異。
如不服本判決，應於判決送達後十日內，向本院提出上訴狀。
                                      書記官  陳怡君
中    華    民    國    95    年    12    月    22    日
附表:
１、傳真機１台。
２、電腦主機１台。
３、華南商業銀行00000000000-0號存褶。
４、臺北富邦銀行000000000000號存褶。
５、臺北富邦銀行000000000000號存褶。
６、匯款單１７張。
７、記事本２本。
８、記帳單２張。
９、投注單１４張。
１０、賭盤標準單７張。
１１、美國職棒、職籃對照表２張。
１２、行動電話３支。
附錄本案論罪科刑條文:
中華民國刑法第268條
（圖利供給賭場或聚眾賭博罪）
意圖營利，供給賭博場所或聚眾賭博者，處3年以下有期徒刑，
得併科3千元以下罰金。


司法院資訊處製作；財團法人民間司法改革基金會備份。
